【裁判字號】    90,易,1020
【裁判日期】    900828
【裁判案由】    公共危險
【裁判全文】
臺灣彰化地方法院刑事判決                          九十年度易字第一二號
    公  訴  人  臺灣彰化地方法院檢察署檢察官
    被      告  吳臺志
右列被告因公共危險案件，經檢察官提起公訴（九十年度偵字第二八四六號），本院
判決如左：
    主  文
吳臺志預備放火燒燬現供人使用之住宅，處有期徒刑伍月，如易科罰金，以佰元折
算壹日。
    事  實
一、吳臺志於民國九十年三月一日十五時許，在彰化縣彰化市○○里○○路○段三二
    五巷一０八號住處，因酒後心情不佳，企圖自殺，竟自廚房取出瓦斯桶，緊閉門
    窗，並打開該桶瓦斯之開關，使瓦斯氣體外洩，再手持打火機，作勢點火，預備
    放火燒燬其住宅。嗣經他人報警制止，始未釀成火災。
二、案經彰化縣警察局彰化分局報請臺灣彰化地方法院檢察署檢察官偵查起訴。
    理  由
一、被告固坦承於右揭時、地酒後緊閉門窗，打開瓦斯桶開關，使瓦斯氣體外洩之事
    實，然否認有預備放火燒燬其住宅之犯行，辯稱伊並未手持打火機，只是要吸入
    瓦斯氣體，準備自殺，實無預備放火燒燬房子的意思云云。惟查右揭事實，除有
    被告前揭供述外，並經證人即承辦警員方瑞呈證稱伊等去現場，聞到瓦斯味，且
    看到被告左手開著瓦斯桶，右手拿打火機，作勢要點火等語屬實，復有酒瓶及打
    火機之照片一紙附偵訊卷可稽。況被告於警訊中雖未明白供認曾手持打火機，然
    從其未否認手持打火機，且就警察訊以：「你所使用的打火機及瓦斯桶由何處取
    得？」，其答以：「家中的抽屜就有打火機，瓦斯桶由廚房搬出。」等語觀之，
    其有手持打火機之事實，益為明確。證人即被告之妻甲○○○固證稱未見到被告
    手持打火機等語，然此應屬迴護之詞，不足採信。被告既緊閉門窗，並打開瓦斯
    開關，使瓦斯氣體外洩，再手持打火機，作勢點火，自足認其有預備放火燒燬其
    住宅之犯意無訛。是其辯稱並未手持打火機，只是要吸入瓦斯氣體，準備自殺，
    無預備放火燒房子的意思云云，要屬卸責之詞，不足採信。罪證明確，被告犯行
    應堪認定。
二、核被告所為，係犯刑法第一百七十三條第四項、第一項之預備放火燒燬現供人使
    用之住宅罪。爰審酌被告之素行，及其犯罪之動機、目的、手段、智識程度、所
    生之危險並犯罪後之態度等一切情狀，量處如主文所示之刑，並諭知易科罰金折
    算之標準。至供被告預備放火所用之打火機及瓦斯桶，既未扣案，未免執行困難
    ，因不予宣告沒收，附此敘明。
據上論斷，應依刑事訴訟法第二百九十九條第一項前段，刑法第一百七十三條第四項
、第一項、第四十一條第一項，罰金罰鍰提高標準條第一條前段、第二條前段，判決
如主文。
中    華    民    國    九  十      年      八      月      二十八      日
                                臺灣彰化地方法院刑事第三庭
                                    法      官  廖  國  佑
右正本證明與原本無異。
如不服本判決，應於判決送達後十日內，向本院提出上訴狀( 須附繕本 )。
                                    法院書記官  王  宣  雄
中      華      民      國    九十      年      九      月      三      日
刑法第一百七十三條
放火燒燬現供人使用之住宅或現有人所在之建築物、礦坑、火車、電車或其他供水、
陸、空公眾運輸之舟、車、航空機者，處無期徒刑或七年以上有期徒刑。
失火燒燬前項之物者，處一年以下有期徒刑、拘役或五百元以下罰金。
第一項之未遂犯罰之。
預備犯第一項之罪者，處一年以下有期徒刑、拘役或三百元以下罰金。


司法院資訊處製作；財團法人民間司法改革基金會備份。
